臺灣高等法院刑事裁定
110年度聲字第3962號
聲  請  人  臺灣高等檢察署檢察官
受  刑  人  謝瑋聰



上列聲請人因受刑人數罪併罰有二裁判以上，聲請定其應執行之
刑（110年度執聲字第1773 號），本院裁定如下：
    主  文
謝瑋聰犯如附表一所示各罪所處之刑，應執行有期徒刑肆年陸月
。
謝瑋聰犯如附表二所示各罪所處之刑，應執行有期徒刑壹年伍月
。
    理  由
一、聲請意旨略以：受刑人謝瑋聰因詐欺等數罪，先後經判決確
    定如附表一及附表二（附表一編號4「犯罪日期」欄中「106
    年1月至3月16日間」之記載更正為「106年2月中旬某日起至
    3月16日之間」），應依刑法第53條、第51條第5款、第50條
    第1項第1款規定，定其應執行之刑，爰依刑事訴訟法第477
    條第1項之規定聲請定應執行之刑等語。
二、按裁判確定前犯數罪者，併合處罰之；數罪併罰，有二裁判
    以上者，依刑法第51條之規定，定其應執行之刑，刑法第50
    條第1項前段、第53條分別定有明文。又二裁判以上數罪，
    縱其中一部分已執行完畢，如該數罪尚未全部執行完畢，因
    與刑法第54條，及司法院院字第1304號解釋所謂僅餘一罪之
    情形有別，自仍應依刑法第53條之規定，定其應執行之刑；
    而定應執行之刑，應由犯罪事實最後判決之法院檢察官聲請
    該法院依法裁定之，不能因犯罪之一部分所科之刑業經執行
    完畢，而認檢察官之聲請為不合法，予以駁回，至已執行部
    分，自不能重複執行，應由檢察官於指揮執行時扣除之，此
    與定應執行刑之裁定無涉（最高法院81年度台抗字第464號
    、86年度台抗字第472號裁定意旨參照）。再按有二裁判以
    上，經定其執行刑後，又與其他裁判併合而更定其執行刑者
    ，前定之執行刑當然失效，仍應以原來宣告之數個刑罰計算
    ，而不以當時該數罪所定應執行刑為計算基準（最高法院57
    年度台抗字第198號裁定意旨參照）。另按法律上屬於自由
    裁量事項，尚非概無法律性之拘束，在法律上有其外部界限
    及內部界限。前者法律之具體規定，使法院得以具體選擇為
    適當裁判，此為自由裁量之外部界限。後者法院為自由裁量
    時，應考量法律之目的，法律秩序之理念所在，此為自由裁
    量之內部界限。法院為裁判時，二者均不得有所踰越。在數
    罪併罰而有二裁判以上，應定其應執行刑之案件，法院所為
    刑之酌定，固屬自由裁量事項，然對於法律之內、外部界限
    ，仍均應受其拘束（最高法院92年度台非字第187號及94年
    度台非字第21號判決意旨參照）。
三、經查：
  ㈠受刑人所犯如附表一及附表二所示之罪，有各刑事判決及本
    院被告前案紀錄表各乙份在卷可稽。
　㈡又受刑人所犯如附表一編號1至3所示之3罪，固經本院以108
    年度聲字第2727號裁定定其應執行刑為有期徒刑1年確定；
    如附表二編號2至3所示之2罪，則經臺灣新北地方法院以108
    年度訴字第1048號判決定其應執行刑為有期徒刑1年4月，並
    分別經本院以109年度上訴字第3290號判決、最高法院以110
    年度台上字第3667號判決駁回上訴確定，惟參照前揭最高法
    院57年度台抗字第198號裁定意旨，受刑人既有如附表一、
    附表二所示之罪應予併罰，本院自可更定如附表一及附表二
    所示各罪之應執行刑，前定之應執行刑即當然失效。是本院
    就如附表一、附表二所示各罪定應執行刑，不得踰越刑法第
    51條第5款所定法律之外部界限，即不得重於如附表一編號1
    至4所示4罪刑、如附表二編號1至3所示3罪刑之總和，亦應
    受內部界限之拘束，即不得重於如附表一編號1至3所定應執
    行刑及如附表一編號4所示宣告刑之總和，也不得重於如附
    表二編號2至3所定應執行刑及如附表二編號1所示宣告刑之
    總和。
　㈢按行為人所犯為數罪併罰，其中之一罪雖得易科罰金，但因
    與不得易科之他罪合併處罰之結果，於定執行刑時，祇須將
    各罪之刑合併裁量，不得易科罰金合併執行（司法院大法官
    會議釋字第144號解釋意旨參照）。是受刑人所犯如附表一
    編號1至2所示之罪雖得易科罰金，但因與不得易科罰金之如
    附表一編號3至4所示之罪合併處罰；如附表二編號1所示之
    罪雖得易科罰金，但因與不得易科罰金之如附表二編號2至3
    所示之罪合併處罰之結果，本院於定執行刑時，自不得諭知
    易科罰金。
　㈣準此，本件受刑人請求檢察官就其所犯如附表一、二所示得
    易科罰金之罪與不得易科罰金之罪，分別合併定應執行刑，
    既有受刑人出具之「定刑聲請切結書」2份在卷可稽，則檢
    察官聲請就受刑人所犯如附表一、附表二所示之罪，分別合
    併定應執行之刑，本院審核後認該聲請為正當，應予准許，
    併參受刑人對此表示無意見之情後，各定應執行之刑如主文
    所示。
據上論斷，應依刑事訴訟法第477條第1項，刑法第50條第1項但
書第1款、第2項、第53條、第51條第5款，裁定如主文。
中　　華　　民　　國　　110 　年　　11　　月　　17　　日
                  刑事第四庭  審判長法　官  陳筱珮
                                    法　官  吳元曜
                                    法　官  羅郁婷
以上正本證明與原本無異。
如不服本裁定，應於收受送達後五日內向本院提出抗告狀。
                                    書記官  蔡易霖
中　　華　　民　　國　　110 　年　　11　　月　　17　　日
附表一：受刑人謝瑋聰定應執行刑案件一覽表㈠
附表二：受刑人謝瑋聰定應執行刑案件一覽表㈡